【裁判字號】    95,裁,1759
【裁判日期】    950810
【裁判案由】    營利事業所得稅
【裁判全文】
最  高  行  政  法  院  裁  定
                                     95年度裁字第01759號
上  訴  人  穩福實業股份有限公司
代  表  人  甲○○
被 上訴 人  財政部臺北市國稅局
代  表  人  乙○○
上列當事人間因營利事業所得稅事件，上訴人對於中華民國94年
2月25日臺北高等行政法院93年度訴字第330號判決，提起上訴，
本院裁定如下：
    主  文
上訴駁回。
上訴審訴訟費用由上訴人負擔。
    理  由
一、按對於高等行政法院判決之上訴，非以其違背法令為理由，
    不得為之，行政訴訟法第242條定有明文。同法第243條第1
    項規定，判決不適用法規或適用不當者，為違背法令；而判
    決有第243條第2項所列各款情形之一者，其判決當然違背法
    令。又提起上訴，應以上訴狀表明上訴理由並應添具關於上
    訴理由之必要證據，復為同法第244條第1項第4款及第2項所
    明定。準此，當事人提起上訴，如以原審判決有行政訴訟法
    第243條第1項不適用法規或適用不當為理由時，其上訴狀應
    有具體之指摘，並揭示該法規之條項或其內容；如以原審判
    決有第243條第2項所列各款情形之當然違背法令為理由時，
    其上訴狀應揭示合於該款之事實。如上訴狀未依此項方法表
    明，或其所表明者，顯與上開法條規定之情形不相合時，即
    難認為已對原審判決之違背法令有具體之指摘，其上訴自難
    認為合法。
二、上訴人辦理民國88年度營利事業所得稅結算申報時，原申報
    本期利息支出新臺幣（下同）6,091,589元，經被上訴人初
    查核定利息支出為1,383,975元。上訴人不服，申請復查，
    未獲變更，提起訴願，遭決定駁回，提起行政訴訟，經原審
    判決駁回。
三、上訴意旨略以：（一）上訴人購買臺中縣梧棲鎮○○段174
    號土地以供興建廠房之用，核屬固定資產，是依營利事業所
    得稅查核準則第97條第9款規定，購買該土地之借款利息2,1
    79,027元應作費用列支，洵無違誤。（二）自75年起紡織業
    景氣開始衰退，又遭逢商業損失，致上訴人無力負擔銀行借
    款之利息，僅得向股東借款以為支應，而為返還股東借款，
    上訴人僅得再向銀行借款，致被上訴人認上訴人有向銀行借
    款後另貸予他人之情事，據以否准認列借款利息支出2,349,
    750元，容有誤會，原審判決未予究明，實有未當云云。
四、經核上訴理由無非對被上訴人否准認列系爭利息支出，再為
    爭執，並未具體表明原審判決違背何項法令、不適用或如何
    適用不當之具體情事，依首開之說明，即非主張原審判決違
    背法令以為上訴理由，其上訴為不合法，應予駁回。
五、依行政訴訟法第249條第1項前段、第104條、民事訴訟法第9
    5條、第78條，裁定如主文。
中    華    民    國    95    年    8     月    10    日
                  第三庭審判長法  官  趙  永  康
                              法  官  廖  宏  明
                              法  官  侯  東  昇
                              法  官  黃  淑  玲
                              法  官  林  文  舟
以  上  正  本  證  明  與  原  本  無  異
中    華    民    國    95    年    8     月    10    日
                              書記官  莊  俊  亨


司法院資訊處製作；財團法人民間司法改革基金會備份。
